臺灣高等法院高雄分院刑事判決　　　　　　　　　九十一年度上易字第一七五六號
　　上　訴　人　台灣高雄地方法院檢察署檢察官
　　上　訴　人
　　即　被　告　甲○○　男　.
右上訴人因被告偽造文書案件，不服臺灣高雄地方法院九十一年度易字第二００九號
中華民國九十一年十月二十二日第一審判決（起訴案號：臺灣高雄地方法院檢察署九
十一年度偵字第九０四七號），提起上訴，本院判決如左：
      主  文
原判決撤銷。
本件免訴。
      理  由
一、公訴意旨略以：被告甲○○前於民國八十二年間因違反動員戡亂時期肅清煙毒條
    例案件，經臺灣高雄地方法院判處有期徒刑三年二月褫奪公權三年，上訴台灣高
    等法院高雄分院經上訴駁回而確定，於八十二年七月十五日入監服刑，指揮書執
    畢日期為八十五年九月六日，嗣因施用毒品案件，於八十七年六月九日經臺灣高
    雄地方法院檢察署以雄檢銅嵩緝字第一六八四號發佈通緝，甲○○於八十七年六
    月十八日，因施用第二級毒品安非他命之案件為警逮捕後為掩飾其遭通緝之身分
    ，於同日十七時五十分，在高雄縣警察局鳳山分局鳳岡派出所接受警方詢問時，
    冒「林炳宏」之名應訊，並於筆錄上偽造「林炳宏」之簽名並捺指印伍枚，復又
    於同日二十三時十五分，在臺灣高雄地方法院檢察署檢察官訊問後，接續偽造「
    林炳宏」之簽名，足以生損害於林炳宏及犯罪偵查機關行使刑罰追訴權之正確性
    。旋臺灣高雄地方法院檢察署檢察官於八十七年六月三十日傳訊真正之林炳宏後
    ，將甲○○於前述訊問後所留之指紋送內政部警政署刑事警察局比對後，因而查
    獲全情。因認被告涉犯刑法第二百十七條第一項之偽造署押罪嫌云云。
二、按案件曾經判決確定者，應諭知免訴之判決。刑事訴訟法第三百零二條第一項定
    有明文。經查被告甲○○前因煙毒案通緝中，於八十七年六月十八日，因施用第
    二級毒品安非他命之案件為警逮捕後為掩飾其遭通緝之身分，於同日十七時五十
    分，在高雄縣警察局鳳山分局鳳岡派出所接受警方詢問時，冒「林炳宏」之名應
    訊，並於筆錄上偽造「林炳宏」之簽名並捺指印伍枚，復又於同日二十三時十五
    分，在臺灣高雄地方法院檢察署檢察官訊問後，接續偽造「林炳宏」之簽名，足
  以生損害於林炳宏及犯罪偵查機關行使刑罰追訴權之正確性，旋臺灣高雄地方法
    院檢察署檢察官於八十七年六月三十日傳訊真正之林炳宏後，將甲○○於前述訊
    問後所留之指紋送內政部警政署刑事警察局比對後，因而查獲等犯行，業經臺灣
    高雄地方法院檢察署檢察官提起公訴（八十七年度偵字第二二三三二號），該案
    於八十七年十一月二十五日繫屬臺灣高雄地方法院（八十七年度易字第六三四一
    號通緝報結），並經該院於九十一年七月十八日以九十一年度易緝字第一二七號
    判決被告甲○○偽造署押，處有期徒刑五月，並於九十一年八月十九日確定，此
    有臺灣高雄地方法院九十一年度易緝字第一二七號刑事判決、載明上情之本院被
    告全國前案紀錄表在卷可按。而本件被告甲○○被訴偽造署押之犯行，查與前開
    確定案件係同一案件，自依法應為免訴之判決。
三、原審疏未詳查，就本件檢察官重行起訴案件再予以論罪科刑，容有違誤，公訴人
    及被告上訴意旨，均執此指摘原判決不當，為有理由，自應將原判決撤銷改判，
    依照前開規定，為免訴之諭知。
據上論斷，應依刑事訴訟法第三百六十九條第一項前段、第三百六十四條、第三百零
二條第一款，判決如主文。
本案經檢察官張其主到庭執行職務。
中    華    民    國     九十一     年      十二      月      三十一    日
                              臺灣高等法院高雄分院刑事第七庭
                                  審判長法官  李春昌
                                        法官  黃憲文
                                        法官  莊飛宗
右正本證明與原本無異。
不得上訴。
                                      書記官  張明賢
中    華    民    國     九十二     年       一       月        三      日
                                                                        Ｑ
